---
title: "Reporte COVID-19"
author: "<a href='https://twitter.com/lolo7no'>@lolo7no</a>"
date: "`r Sys.Date()`"
output: rmdformats::readthedown
---
````{r echo=F, background="white", message = FALSE, warning = FALSE}
#theme: cayman
library(leaflet, quietly = T)
library(geojsonio, quietly = T)
library(tidyverse, quietly = T)
library(rgdal, quietly = T)
library(leaftime, quietly = T, )
require(readxl, quietly = T)
require(ggthemes, quietly = T)
require(lubridate, quietly = T)
require(RColorBrewer, quietly = T)

datos_ultimos <- "Guzmart_datos_covid.xlsx"
download.file("https://github.com/guzmart/covid19_mex/blob/master/01_datos/covid_mex_20200329.xlsx?raw=true", destfile = datos_ultimos)

d <- read_excel(datos_ultimos, 
                          col_types = c("numeric", "text", "text", 
                                        "numeric", "date", "text", "text", 
                                        "date", "date", "text", "text", "text", "text" ))

data_fecha <- d %>% 
  group_by(
    fecha_corte
  ) %>% 
  summarise(
    n = n()
  ) 


data_fecha_acumulado <- data_fecha %>% 
  mutate(
    n_acumulada = cumsum(n)
  ) 

tot_ent <- d %>% 
  group_by(ent) %>% 
  summarise(tot=n())

data_ent <- d %>% 
  group_by(
    ent, fecha_corte
  ) %>% 
  summarise(
    n = n()
  ) %>% 
  ungroup() %>% 
  left_join(tot_ent) %>% 
  mutate(
    ent = paste0(
      ent," [ ",tot," ]"
    )
  )

data_ent_w <- d %>% 
  group_by(
    ent, week = cut(fecha_corte, "week")
  ) %>% 
  summarise(
    n = n()
  ) %>% 
  ungroup() %>% 
  left_join(tot_ent) %>% 
  mutate(
    ent = paste0(
      ent," [ ",tot," ]"
    )
  )

data_ciudades <- d %>% 
  mutate(
    cd = ifelse(
      str_detect(ent, "CIUDAD|NUEVO|JAL"), "CDMX, Jalisco y NL", "Resto del país"
    )
  ) %>% 
  group_by(
    cd, fecha_corte
  ) %>% 
  summarise(
    n = n()
  ) %>% 
  ungroup()

data_sexo <- d %>% 
  group_by(
    sexo
  ) %>% 
  summarise(
    n = n()
  ) %>% 
  mutate(prop=n/sum(n)) %>% 
  ungroup() %>% 
  mutate(
    sexo=ifelse(
      str_detect(sexo,"F"), "Mujeres", "Hombres"
    ),
    prop = prop*100,
    integer_part = floor(prop),
    missing_int = 100-sum(integer_part),
    decimals = prop-integer_part,
    sorted = order(desc(decimals)),
    rounded = ifelse(sorted<=missing_int, integer_part+1, integer_part)
  )

data_edad <- d %>% 
  mutate(
    g_edad = case_when(
      edad<11 ~ "0 a 10 años",
      edad>10&edad<21 ~ "11 a 20 años",
      edad>20&edad<31 ~ "21 a 30 años",
      edad>30&edad<41 ~ "31 a 40 años",
      edad>40&edad<51 ~ "41 a 50 años",
      edad>50&edad<61 ~ "51 a 60 años",
      edad>60&edad<71 ~ "61 a 70 años",
      edad>70&edad<81 ~ "71 a 80 años",
      edad>80~ "80 años o más"
    )
  ) %>% 
  group_by(
    g_edad
  ) %>% 
  summarise(
    n = n()
  ) %>% 
  mutate(prop=round(n/sum(n)*100,1)) %>% 
  ungroup()
caption <- "Elaboración propia con datos de la Secretaría de Salud | <a href='https://twitter.com/lolo7no'>@lolo7no</a> <a href='https://twitter.com/guzmart_'>@guzmart_</a>"
````
# COVID-19 en México
<b>Información Pública - Secretaría de Salud</b>
<p>
Desde el inicio de la crisis mundial de salud debida al brote del virus COVID-19, el rápido crecimiento del contagio y la desinformación sobre la enfermedad han sido dos de los principales retos a combatir para los gobiernos de los países afectados. En México, la Secretaría de Salud Federal combate en dos frentes. Por un lado, garantizar la suficiencia de recursos e infraestructura médica necesaria para atender al público cuando se alcancen los puntos más críticos de contagio en el país. Y, por otro lado, a través de la Dirección General de Epidemiología, la Secretaría publica diariamente un informe técnico con los casos sospechosos y positivos al COVID-19 en todo el país. 

Si bien este esfuerzo gubernamental busca combatir la desinformación en el tema, los formatos de presentación de los datos no permiten un análisis sintético del fenómeno. En este marco nace la siguiente propuesta. Con el fin de dar garantía al derecho humano de acceso a la información oportuna y completa, que resulta además en este caso de interés público, ponemos a disposición del público el siguiente reporte interactivo sobre la evolución del COVID-19 en México.

<p>
Descargue los datos de este reporte desde en el repositorio de [GITHUB](https://github.com/guzmart/covid19_mex)
<p>

## <b>Número de casos positivos a COVID-19 en México según fecha de reporte oficial</b>
<p>
La siguiente gráfica presenta la evolución del brote del virus COVID-19 en México. Al igual que otros países en América Latina, y acorde con estudios sobre la velocidad de crecimiento del brote del virus en la región, las curvas de crecimiento del brote en México son una línea recta en escala logarítmica. La gráfica permite seleccionar la temporalidad que el usuario requiera para su visualización.
<p>
Otra forma de observar la tendencia de crecimiento es por medio de la contabilización de los nuevos casos confirmados por día: es decir, cuántas confirmaciones se capturaron en la fecha de publicación. La siguiente gráfica, además, muestra que no existe un crecimiento constante sino que tiende a haber variaciones a lo largo del tiempo.

```{r fig.width=8, fig.height=8, fig.align='center', echo=F, background="white", message = FALSE, warning = FALSE, fig.cap="Casos Confirmados Acumulados por día"}
caption <- "Elaboración propia con datos de la Secretaría de Salud | <a href='https://twitter.com/lolo7no'>@lolo7no</a> <a href='https://twitter.com/guzmart_'>@guzmart_</a>"
titulo <- "Número de casos confirmados de COVID-19 en México"
subtitulo <- paste0("Fecha de corte: ",str_sub(max(data_fecha_acumulado$fecha_corte), end = -1))

accumulate_by <- function(dat, var) {
  var <- lazyeval::f_eval(var, dat)
  lvls <- plotly:::getLevels(var)
  dats <- lapply(seq_along(lvls), function(x) {
    cbind(dat[var %in% lvls[seq(1, x)], ], frame = lvls[[x]])
  })
  dplyr::bind_rows(dats)
}
fig <- data_fecha_acumulado%>%
  mutate(Fecha = as.Date(fecha_corte),
         #fff = format(Fecha, format = "%d-%B"),
         `Casos Acumulados` = n_acumulada,
         `Casos Nuevos` = n) %>%
  mutate(
    fff = as.numeric(Fecha)
  )%>%
  select(Fecha, `Casos Acumulados`,`Casos Nuevos`, fff) %>%
  pivot_longer(cols = starts_with("Casos") , values_to= "Casos")%>%
  accumulate_by(~fff)%>%
  mutate(
    `Tipo de Casos` = name
  )
ur <- ggplot(fig, 
         aes(x = Fecha,
             frame = frame, 
             opacity = 1,
             y = Casos,
             color = `Tipo de Casos`)) +
  geom_line() +
  scale_x_date(date_breaks = "3 day",
               limits = c(
                 min(as.Date(data_fecha$fecha_corte)-0.7),
                 max(as.Date(data_fecha$fecha_corte)+0.7)
               ),
               expand = c(0,0)) +
  theme_minimal() + 
  labs(title=str_wrap(paste0(titulo,": ", subtitulo), width = 50),
       subtitle=subtitulo,
       x="",
       y="Número de casos") +
  theme(plot.title = element_text(size = 20, face = "bold", hjust = -.5),
        #plot.subtitle = element_text(size = 25),
        #plot.caption = element_text(size = 20),
        strip.text = element_text(size = 15),
        panel.spacing.x = unit(3, "lines"),
        text = element_text(family = "Arial Narrow"),
        axis.text.x = element_text(size = 12, angle = 90, vjust = 0.5),
        axis.title.y = element_text(size = 15),
        axis.text.y = element_text(size = 15))

unt <- enframe(unique(fig$Fecha), name = "id", value = "label")
unt$visible <-  ifelse(unt$id%%3 == 1,T,F)
unt$value <-  as.numeric(as.Date(unt$label))

plotly::ggplotly(ur, tooltip = c("x", "y", "color"))%>%plotly::layout(tickvalues ="",annotations = 
                                               list(x = 1, y = 0, text = caption, 
                                                    showarrow = F, xref='paper', yref='paper', 
                                                    xanchor='right', yanchor='auto', xshift=0, yshift=0,
                                                    font=list(size=15, color="red")))%>%plotly::animation_button( label = "Empezar")%>%
  plotly::animation_slider( visible=F, 
                            currentvalue = list(prefix = "YEAR ", font = list(color="red"))
  )

```

## <b>3 Pirámide poblacional de casos positivos a COVID-19 según fecha de reporte oficial</b>
<p>
La siguiente gráfica permite seguir la evolución temporal de la pirámide población de los contagios por COVID-19 en México. Esta información revela información interesante y útil para el lector. Hoy, los datos señalan no sólo que es mayor el contagio de la enfermedad entre los hombres mexicanos, sino que además existen diferencias significativas respecto a las mujeres en ciertos grupos etarios. Asimismo, cabe señalar que las poblaciones etarias más vulnerables parecen mostrar un menor número de casos positivos de COVID-19, manteniéndose así un 64% de los contagios en la población entre los 21 a 50 años. **PENDIENTE REVISAR DATO
<p>
```{r fig.width=8, fig.height=6, fig.align='center', echo=F, background="white", message = FALSE, warning = FALSE, fig.cap="Distribución de casos por sexo y grupos de edad"}
caption <- "Elaboración propia con datos de la Secretaría de Salud | <a href='https://twitter.com/lolo7no'>@lolo7no</a> <a href='https://twitter.com/guzmart_'>@guzmart_</a>"

data_sexo_edad <- d %>% 
  mutate(
    g_edad = case_when(
      edad<11 ~ "0 a 10 años",
      edad>10&edad<21 ~ "11 a 20 años",
      edad>20&edad<31 ~ "21 a 30 años",
      edad>30&edad<41 ~ "31 a 40 años",
      edad>40&edad<51 ~ "41 a 50 años",
      edad>50&edad<61 ~ "51 a 60 años",
      edad>60&edad<71 ~ "61 a 70 años",
      edad>70&edad<81 ~ "71 a 80 años",
      edad>80~ "80 años o más"
    )
  )%>%
  count(
    fecha_corte, sexo, g_edad
  ) %>% 
  complete(fecha_corte, sexo, g_edad) %>% 
  replace(., is.na(.), 0) %>% 
  group_by(
    sexo, g_edad
  ) %>% 
  mutate(
    n_acumulada = cumsum(n)
  ) %>% 
  complete(fecha_corte, sexo, g_edad) %>% 
  replace(., is.na(.), 0) %>% 
  ungroup()%>% 
  mutate(
    sexo=ifelse(
      str_detect(sexo,"F"), "Mujeres", "Hombres"
    ),
     n_acumulada = ifelse(
       str_detect(sexo, "ombr"), n_acumulada*(-1), n_acumulada
     )
  ) %>% 
  group_by(
    fecha_corte, sexo
  ) %>% 
  mutate(
    prop = round(n_acumulada/sum(abs(n_acumulada))*100)
  ) %>% 
  ungroup() 

test <- data_sexo_edad %>% 
  group_by(
    fecha_corte, sexo
  )  %>% 
  summarise(
    n_acumulada = sum(n_acumulada)
  ) %>% 
  mutate(
    prop = round(n_acumulada/sum(abs(n_acumulada))*100),
    g_edad = "Promedio",
  ) %>% 
  ungroup() %>% 
  bind_rows(data_sexo_edad) 
fechas <- c(
  "2020-02-27", 
  "2020-02-28",
  "2020-02-29",
  "2020-03-01",
  "2020-03-06", 
  "2020-03-07",
  "2020-03-11",
  "2020-03-12",
  "2020-03-13", 
  "2020-03-14",
  "2020-03-15",
  "2020-03-16",
  "2020-03-17", 
  "2020-03-18",
  "2020-03-19",
  "2020-03-20",
  "2020-03-21", 
  "2020-03-22",
  "2020-03-23"
)

i = length(fechas)
b <- test %>% 
  filter(as.character(fecha_corte)==fechas[i])

titulo <- "Piramide poblacional de casos de COVID-19 en México"
ur <- ggplot(b, 
       aes(x = str_wrap(g_edad,15), 
           y = prop, 
           text = paste0(abs(round(prop,1)), "%"),
           fill = sexo)) + 
  geom_bar(stat = "identity", width = .6) +
  scale_y_continuous(
    limits = c(-100,100),
    breaks = seq(-100,100,25),
    labels = paste0(
      c(as.character(seq(100,0,-25)),
        as.character(seq(25,100,25))), "%"
    )
  ) + 
  scale_fill_manual("", values = c("#800026","#FEB24C")) +
  guides(fill = guide_legend(reverse=F)) +
  labs(title=str_wrap(paste0(titulo,": ", subtitulo), width = 55)) +
  theme_minimal() +
  theme(plot.title = element_text(size = 20, face = "bold"),
        text = element_text(family = "Arial Narrow"),
        axis.title.x = element_blank(),
        axis.title.y = element_blank(),
        axis.text.x = element_text(size = 15, angle = 90),
        axis.text.y = element_text(size = 20),
        legend.title = element_blank(),
        legend.text = element_text(size = 20),
        legend.position = "bottom") +
  coord_flip() 
 plotly::ggplotly(ur, tooltip = c("text"))%>%
  plotly::layout(bargap = 0.1, 
                 barmode = 'overlay', 
                 legend = list(orientation = 'v', x = 0, y = 0.9),
                 annotations = list(x = 1, y = 0, text = caption, 
                                    showarrow = F, xref='paper', yref='paper', 
                                    xanchor='right', yanchor='auto', xshift=0,
                                    yshift=0,font=list(size=15, color="red")))
```
<p>
## Casos de COVID-19 en México por entidad federativa, a la fecha de corte.
<p>
```{r results='asis',echo=FALSE,message=FALSE}
d_ent <- d %>% 
  count(
    fecha_corte, ent
  ) %>% 
  complete(fecha_corte, ent) %>% 
  replace(., is.na(.), 0) %>% 
  group_by(
    ent
  ) %>% 
  mutate(
    n_acumulada = cumsum(n)
  ) %>% 
  complete(fecha_corte, ent) %>% 
  replace(., is.na(.), 0) %>% 
  ungroup() %>% 
  left_join(
    d %>% 
  mutate(
    g_edad = case_when(
      edad<11 ~ "0 a 10 años",
      edad>10&edad<21 ~ "11 a 20 años",
      edad>20&edad<31 ~ "21 a 30 años",
      edad>30&edad<41 ~ "31 a 40 años",
      edad>40&edad<51 ~ "41 a 50 años",
      edad>50&edad<61 ~ "51 a 60 años",
      edad>60&edad<71 ~ "61 a 70 años",
      edad>70&edad<81 ~ "71 a 80 años",
      edad>80~ "80 años o más"
    )
  )%>%
  count(
    fecha_corte, ent, g_edad
  ) %>% 
  complete(fecha_corte, ent, g_edad) %>% 
  replace(., is.na(.), 0) %>% 
  group_by(
    ent, g_edad
  ) %>% 
  mutate(
    n_acumulada = cumsum(n)
  ) %>% 
  complete(fecha_corte, ent, g_edad) %>% 
  replace(., is.na(.), 0) %>% 
  ungroup() %>% select(-n) %>% 
  pivot_wider(
    names_from = g_edad,
    values_from = n_acumulada
  ) %>% 
  left_join(
    d %>% 
  mutate(
    sexo=ifelse(
      str_detect(sexo,"F"), "Mujeres", "Hombres"
    )
  ) %>% 
  count(
    fecha_corte, ent, sexo
  ) %>% 
  complete(fecha_corte, ent, sexo) %>% 
  replace(., is.na(.), 0) %>% 
  group_by(
    ent, sexo
  ) %>% 
  mutate(
    n_acumulada = cumsum(n)
  ) %>% 
  complete(fecha_corte, ent, sexo) %>% 
  replace(., is.na(.), 0) %>% 
  ungroup() %>% select(-n) %>% 
  pivot_wider(
    names_from = sexo,
    values_from = n_acumulada
  )
  )
  ) %>% 
  rename(
    Fecha = fecha_corte,
    Entidad = ent,
    `Casos nuevos` = n,
    Total = n_acumulada
  ) %>% arrange(desc(Fecha))%>% 
  mutate(Entidad = str_to_title(Entidad),
         Fecha = as.Date.character(Fecha, format = c("%Y-%m-%d")))%>%
  select(Fecha, Entidad, `Casos nuevos`, Total, Hombres, Mujeres, everything())
  

DT::datatable(d_ent, class= "cell-border stripe", rownames = F, filter = "top",
              extensions = "Buttons", options = list(dom="Bfrtip",
                                                     buttons = c("copy", "excel")))
```

## <b>Mapa de Casos agregados por entidad en el tiempo</b>
```{r fig.width=8, fig.height=6, fig.align='center', echo=F, background="white", message = FALSE, warning = FALSE, fig.cap="Mapa de Casos Confirmados de Coronavirus en México"}
caption <- "Elaboración propia con datos de la Secretaría de Salud | <a href='https://twitter.com/lolo7no'>@lolo7no</a> <a href='https://twitter.com/guzmart_'>@guzmart_</a>"

tocamel <- function (x, delim = "[^[:alnum:]]", upper = FALSE, sep = "", ...) 
{
  stopifnot(is.character(x))
  stopifnot(is.character(delim))
  s <- strsplit(x, delim, ...)
  sapply(s, function(y) {
    if (any(is.na(y))) {
      y
    }
    else {
      first <- substring(y, 1, 1)
      if (isTRUE(upper)) 
        first <- toupper(first)
      else first[-1] <- toupper(first[-1])
      paste(first, substring(y, 2), sep = "", collapse = sep)
    }
  })
}

estados_mexico <- readOGR(dsn = "México_Estados/",verbose = F)
levels(estados_mexico$ESTADO)[9] <- "Ciudad De México"
levels(estados_mexico@data$ESTADO)[9] <- "Ciudad De México"

seq_dates <- seq.Date(from = min(as.Date(d$fecha_corte)), to = max(as.Date(d$fecha_corte)), by = "day")
seq_dates <- enframe(seq_dates, value = "fecha_corte")
seq_dates$bin <- ntile(seq_dates$fecha_corte, 10)
seq_dates <- seq_dates%>%select(-name)

data_fecha <- d %>% 
  mutate(
    ent = tolower(ent),
    ESTADO = tocamel(ent, upper = T, sep = " "),
    ESTADO = ifelse(ESTADO == "Queretaro", "Querétaro", ESTADO),
    ESTADO = as.factor(ESTADO),
    fecha_corte= as.Date(fecha_corte)
  )%>%
  count(
    fecha_corte, ESTADO
  )%>% 
  right_join(estados_mexico@data)%>%
  complete(fecha_corte, ESTADO)%>%
  ungroup()%>%
  mutate(n = ifelse(is.na(n), 0, n))%>%
  left_join(seq_dates) %>%
  drop_na(bin)%>%
  group_by(ESTADO, bin, .drop = F)%>%
  summarise(n = sum(n),
            fechas = paste0 (min(fecha_corte)," a ",max(fecha_corte)),
         fecha_corte = max(fecha_corte))%>%
  group_by(
    ESTADO
  )%>%
  mutate(
    n_acumulada = cumsum(n),
    fecha_corte = as.Date(fecha_corte)
  )



mybins <- c(0,seq(1,max(data_fecha$n_acumulada, data_fecha$n)+5,5))
my_colors <- brewer.pal(9, "Reds") 
my_colors <- colorRampPalette(my_colors)(length(mybins))
mypalette <- colorBin(palette=my_colors, domain=data_fecha$n_acumulada, na.color="transparent", bins=mybins)

data_mapa <- data_fecha %>%
  mutate(n = ifelse(is.na(n), 0, n),
         n_acumulada = ifelse(is.na(n_acumulada), 0, n_acumulada),
         color = mypalette(n_acumulada))%>%
  pivot_wider(ESTADO, names_from = fecha_corte, values_from = c("fechas","n","n_acumulada" ,"color"))%>%
  mutate_at(vars(starts_with("n")), ~ifelse(is.na(.), 0, .))%>%
  mutate_at(vars(starts_with("color")), ~ifelse(is.na(.), "#FFF5F0", .))%>%
  select(-ends_with("NA"))%>%
  right_join(estados_mexico@data)
mymap <- leaflet(options = leafletOptions(zoomControl = FALSE,
                                          minZoom = 3, 
                                          maxZoom = 7,
                                          dragging = FALSE)) %>% 
  addProviderTiles("Esri.WorldGrayCanvas")  %>%
  setView( lat=21, lng=-103 , zoom=5)%>%addControl(caption, position = "bottomleft")
date <- unique(data_fecha$fecha_corte)[2]
data_mapa1 <- as.matrix.data.frame(data_mapa)
for (date in (unique(data_fecha$fecha_corte))) {
  dateStr <- as.Date(date, origin = "1970-01-01")
  popup1 <- paste0("<span style='color: #7f0000'><strong>",data_mapa1[,paste0("fechas_",dateStr)],"</strong></span>",
                   "<br><span style='color: salmon;'><strong>Estado: </strong></span>", 
                   data_mapa$ESTADO, 
                   "<br><span style='color: salmon;'><strong>Casos Totales: </strong></span>", 
                   data_mapa1[,paste0("n_acumulada_",dateStr)],
                   "<br><span style='color: salmon;'><strong>Casos Nuevos: </strong></span>", 
                   data_mapa1[,paste0("n_",dateStr)]
  )
  mymap <- mymap %>% addPolygons(data = estados_mexico, 
                                  fillColor = ~data_mapa1[,paste0("color_",dateStr)],  ## we want the polygon filled with 
                                  ## one of the palette-colors
                                  ## according to the value in student1$Anteil
                                  fillOpacity = 0.8,         ## how transparent do you want the polygon to be?
                                  color = "red",       ## color of borders between districts
                                  weight = 1.5,            ## width of borders
                                  popup = popup1,         ## which popup?
                                  group=dateStr)
}
baseDates <- as.Date(unique(data_fecha$fecha_corte))
mymap <- mymap %>% addLayersControl(
  baseGroups = baseDates,
  options = layersControlOptions(collapsed = FALSE))
 mymap <- mymap%>% addLegend(position = 'topleft', ## choose bottomleft, bottomright, topleft or topright
          colors = mypalette(seq(1, max(data_fecha$n_acumulada, data_fecha$n), max(data_fecha$n_acumulada, data_fecha$n)/10)), 
          labels = c("1 Caso",rep("", 8),paste0(max(data_fecha$n_acumulada), " Casos")),  ## legend labels (only min and max)
          opacity = 0.7,      ##transparency again
          title = "Casos Totales")   ## title of the legend

 mymap%>%
  addEasyButton(easyButton(position = "bottomright",
    icon = htmltools::span(class = "star", htmltools::HTML("&starf;")),
    onClick = htmlwidgets::JS("function(btn, map){
                    map.setView(new L.latLng(21, -103), 5);
                    }")))
```
<p>
La intensidad del color indica la magnitud de los casos totales georreferenciados por entidad.
<p>