---
title: "Reporte COVID-19 Redes Sociales"
author: "[Lorenzo León](https://github.com/LorenzoLeon/)"
date: "`r format(Sys.time(), '%d %B %Y')`"
mail: "lorenzoln@parametria.com.mx"
twitter: "lolo7no"
github: "LorenzoLeon"
home: "www.paremetria.com.mx"
logo: "logo_gallery.png"
output:
  epuRate::epurate:
    number_sections: FALSE
    toc: TRUE
  includes:
    after_body: footer.html
params: 
  Fecha de corte: !r Sys.Date()-lubridate::days(1)
  Fecha Mínima: !r as.Date("2020-02-01", format = "%Y-%m-%d")
  numOfBins: 10
knit: (function(inputFile, encoding) { rmarkdown::render(inputFile, encoding = encoding, output_file = file.path(dirname(inputFile), 'index.html'), params = "ask") })
---

LOREMIPSUM


<br>
Descargue este reporte en formato estáfico PDF. [AQUÍ](https://github.com/LorenzoLeon/covid19_mex_Reportes/REPORTE_COVID.pdf)
<br>
Descargue el archivo RMarkdown para crear este reporte aquí
[Rmarkdown](https://github.com/LorenzoLeon/covid19_mex_Reportes/REPORTE_COVID.Rmd)
<br><br>

***

```{r echo=F, background="white", message = FALSE, warning = FALSE}
#theme: cayman
#Sys.setlocale("LC_TIME", "es_ES.UTF-8")
library(leaflet, quietly = T)
library(geojsonio, quietly = T)
library(tidyverse, quietly = T)
library(rgdal, quietly = T)
library(leaftime, quietly = T, )
require(readxl, quietly = T)
require(ggthemes, quietly = T)
require(lubridate, quietly = T)
require(RColorBrewer, quietly = T)
#{.tabset .tabset-fade .tabset-pills}
```
# <b>COVID-19 en México</b> {.tabset }
***
Tres partes...

muy divertidas... wuu

## <b>Análisis de datos de la Secretaría de Salud</b>
***

<b>Información Pública - Secretaría de Salud, Redes Sociales y Encuestas de Opinión</b>
<br>
Desde el inicio de la crisis mundial de salud debida al brote del virus COVID-19, el rápido crecimiento del contagio y la desinformación sobre la enfermedad han sido dos de los principales retos a combatir para los gobiernos de los países afectados. En México, la Secretaría de Salud Federal combate en dos frentes. Por un lado, garantizar la suficiencia de recursos e infraestructura médica necesaria para atender al público cuando se alcancen los puntos más críticos de contagio en el país. Y, por otro lado, a través de la Dirección General de Epidemiología, la Secretaría publica diariamente un informe técnico con los casos sospechosos y positivos al COVID-19 en todo el país. 
<br>
Si bien este esfuerzo gubernamental busca combatir la desinformación en el tema, los formatos de presentación de los datos no permiten un análisis sintético del fenómeno. En este marco nace la siguiente propuesta de Parametría. Con el fin de dar garantía al derecho humano de acceso a la información oportuna y completa, que resulta además en este caso de interés público, Parametría pone a disposición del público el siguiente reporte interactivo sobre la evolución del COVID-19 en México.
<br>
Descargue los datos de este reporte desde en el repositorio de [GITHUB](https://github.com/guzmart/covid19_mex)
<br>
```{r echo=F, background="white", message = FALSE, warning = FALSE}
filetoread <- paste0(unlist(strsplit(as.character(params$`Fecha de corte`), "-")), collapse = "")
filetoread <- paste0("covid_mex_",filetoread,".xlsx")
datos_ultimos <- "01_datos/Guzmart_datos_covid.xlsx"
download.file(paste0("https://github.com/guzmart/covid19_mex/blob/master/01_datos/", filetoread ,"?raw=true"), destfile = datos_ultimos)

d <- read_excel(datos_ultimos,
                          col_types = c("numeric", "text", "text", 
                                        "numeric", "date", "text", "text", 
                                        "date", "date", "text", "text", "text", "text" ))%>%
  filter(fecha_corte > params$`Fecha Mínima`)
```
Los datos de `r max(d$fecha_corte)` tienen `r nrow(d)` entradas y `r ncol(d)` columnas.

### <b>Número de casos positivos</b>
***
<b>Número de casos positivos a COVID-19 en México según fecha de reporte oficial</b>
La siguiente gráfica presenta la evolución del brote del virus COVID-19 en México. Al igual que otros países en América Latina, y acorde con estudios sobre la velocidad de crecimiento del brote del virus en la región, las curvas de crecimiento del brote en México son una línea recta en escala logarítmica. La gráfica permite seleccionar la temporalidad que el usuario requiera para su visualización.
<br>
Otra forma de observar la tendencia de crecimiento es por medio de la contabilización de los nuevos casos confirmados por día: es decir, cuántas confirmaciones se capturaron en la fecha de publicación. La siguiente gráfica, además, muestra que no existe un crecimiento constante sino que tiende a haber variaciones a lo largo del tiempo.
```{r echo=F, message = FALSE, warning = FALSE}

data_fecha <- d %>% count(fecha_corte) %>% mutate(n_acumulada = cumsum(n)) 
caption <- "Elaboración propia con datos de la Secretaría de Salud | <a href='https://twitter.com/Parametria'>@parametria</a> | <a href='https://twitter.com/lolo7no'>@lolo7no</a> | <a href='https://twitter.com/guzmart_'>@guzmart_</a>"
caption1 <- "Elaboración propia con datos de la Secretaría de Salud | @parametria| @lolo7no | @guzmart_"
titulo <- "Número de casos confirmados de COVID-19 en México"
subtitulo <- paste0("Fecha de corte: ",str_sub(max(data_fecha$fecha_corte), end = -1))
accumulate_by <- function(dat, var) {
  var <- lazyeval::f_eval(var, dat)
  lvls <- plotly:::getLevels(var)
  dats <- lapply(seq_along(lvls), function(x) {
    cbind(dat[var %in% lvls[seq(1, x)], ], frame = lvls[[x]])
  })
  dplyr::bind_rows(dats)
}

fig <- data_fecha%>%
  mutate(Fecha = as.Date(fecha_corte),
         #fff = format(Fecha, format = "%d-%B"),
         `Casos Acumulados` = n_acumulada,
         `Casos Nuevos` = n) %>%
  mutate(
    fff = as.numeric(Fecha)
  )%>%
  select(Fecha, `Casos Acumulados`,`Casos Nuevos`, fff) %>%
  pivot_longer(cols = starts_with("Casos") , values_to= "Casos")%>%
  accumulate_by(~fff)%>%
  mutate(
    `Tipo de Casos` = name
  )

ur2 <- ggplot(fig, 
         aes(x = Fecha,
             frame = frame, 
             opacity = 1,
             y = Casos,
             color = `Tipo de Casos`)) +
  geom_line() +
  scale_x_date(date_breaks = "3 day",
               limits = c(
                 min(as.Date(data_fecha$fecha_corte)-0.7),
                 max(as.Date(data_fecha$fecha_corte)+0.7)
               ),
               expand = c(0,0)) +
  theme_minimal() + 
  labs(title=str_wrap(titulo, width = 50),
       subtitle=subtitulo,
       caption = caption1,
       x="",
       y="Número de casos") +
  theme(plot.title = element_text(size = 20, face = "bold"),
        plot.subtitle = element_text(size = 15),
        plot.caption = element_text(size = 10),
        strip.text = element_text(size = 15),
        legend.text =  element_blank(),
        panel.spacing.x = unit(3, "lines"),
        text = element_text(family = "Arial Narrow"),
        axis.text.x = element_text(size = 12, angle = 90, vjust = 0.5),
        axis.title.y = element_text(size = 15),
        axis.text.y = element_text(size = 15))

ggsave("03_graficas/linea_tiempo.png", plot = ur2 + geom_label(aes(label = Casos))+ guides(label = FALSE), width = 15, height = 10, dpi = 100)

xfun::pkg_load2(c("base64enc", "htmltools", "mime"))
write_excel_csv(fig, "01_datos/Data_fecha_acumulada.csv")
```
<br>
```{r results='asis',echo=FALSE,message=FALSE}
xfun::embed_file('01_datos/Data_fecha_acumulada.csv', text = "Descargue los datos para la siguiente gráfica. AQUÍ")
```
<br>
```{r fig.width=10, fig.height=6, fig.align='center', echo=F, background="white", message = FALSE, warning = FALSE, fig.cap="Casos Confirmados Acumulados por día"}
ur <- ggplot(fig, 
         aes(x = Fecha,
             frame = frame, 
             opacity = 1,
             y = Casos,
             color = `Tipo de Casos`)) +
  geom_line() +
  scale_x_date(date_breaks = "3 day",
               limits = c(
                 min(as.Date(data_fecha$fecha_corte)-0.7),
                 max(as.Date(data_fecha$fecha_corte)+0.7)
               ),
               expand = c(0,0)) +
  theme_minimal() + 
  labs(title=str_wrap(paste0(titulo,": ", subtitulo), width = 50),
       subtitle=subtitulo,
       x="",
       y="Número de casos") +
  theme(plot.title = element_text(size = 20, face = "bold", hjust = -.5),
        #plot.subtitle = element_text(size = 25),
        #plot.caption = element_text(size = 20),
        strip.text = element_text(size = 15),
        panel.spacing.x = unit(3, "lines"),
        text = element_text(family = "Arial Narrow"),
        axis.text.x = element_text(size = 12, angle = 90, vjust = 0.5),
        axis.title.y = element_text(size = 15),
        axis.text.y = element_text(size = 15))

unt <- enframe(unique(fig$Fecha), name = "id", value = "label")
unt$visible <-  ifelse(unt$id%%3 == 1,T,F)
unt$value <-  as.numeric(as.Date(unt$label))

plotly <- plotly::ggplotly(ur, 
                           tooltip = c("x", "y", "color")
                           )%>%
  plotly::layout(title = list(text = paste0(titulo,
                                    '<br>',
                                    '<sup>',
                                    subtitulo,
                                    '</sup>')),
                 hovermode = "x", 
                 tickvalues ="", 
                 annotations = list(x = 1, y = 0, 
                                    text = caption, 
                                    showarrow = F, 
                                    xref='paper', 
                                    yref='paper', 
                                    xanchor='right', 
                                    yanchor='auto', 
                                    xshift=0, 
                                    yshift=0,
                                    font=list(size=15, color="red")))%>%
  plotly::animation_button(label = "Empezar")%>%
  plotly::animation_slider(visible=F,
                           currentvalue = list(prefix = "YEAR ", 
                                               font = list(color="red")))

htmlwidgets::saveWidget(plotly,selfcontained = T, file="linea_tiempo.html")
plotly

```
<br>
[Link a esta gráfica](https://lorenzoleon.github.io/covid19_mex_Reportes/linea_tiempo.html)
<br>

### <b>Pirámide poblacional</b>
***

<b>Pirámide poblacional de casos positivos a COVID-19 según fecha de reporte oficial</b>
<br>
La siguiente gráfica permite seguir la evolución temporal de la pirámide población de los contagios por COVID-19 en México. Esta información revela información interesante y útil para el lector. Hoy, los datos señalan no sólo que es mayor el contagio de la enfermedad entre los hombres mexicanos, sino que además existen diferencias significativas respecto a las mujeres en ciertos grupos etarios. Asimismo, cabe señalar que las poblaciones etarias más vulnerables parecen mostrar un menor número de casos positivos de COVID-19, manteniéndose así un 64% de los contagios en la población entre los 21 a 50 años. **PENDIENTE REVISAR DATO
<br>
```{r echo=F, message = FALSE, warning = FALSE}
## Agrupamos por edades, sexo y fechas, completamos grupos vacíos y contamos casos. 
data_sexo_edad <- d %>% 
  mutate(
    g_edad = case_when(
      edad<11 ~ "0 a 10 años",
      edad>10&edad<21 ~ "11 a 20 años",
      edad>20&edad<31 ~ "21 a 30 años",
      edad>30&edad<41 ~ "31 a 40 años",
      edad>40&edad<51 ~ "41 a 50 años",
      edad>50&edad<61 ~ "51 a 60 años",
      edad>60&edad<71 ~ "61 a 70 años",
      edad>70&edad<81 ~ "71 a 80 años",
      edad>80~ "80 años o más"
    )
  )%>%
  count(
    fecha_corte, sexo, g_edad
  ) %>% 
  complete(fecha_corte, sexo, g_edad) %>% 
  replace(., is.na(.), 0) %>% 
  group_by(
    sexo, g_edad
  ) %>% 
  mutate(
    n_acumulada = cumsum(n)
  ) %>% 
  complete(fecha_corte, sexo, g_edad) %>% 
  replace(., is.na(.), 0) %>% 
  ungroup()%>% 
  mutate(
    sexo=ifelse(
      str_detect(sexo,"F"), "Mujeres", "Hombres"
    ),
     n_acumulada = ifelse(
       str_detect(sexo, "ombr"), n_acumulada*(-1), n_acumulada
     )
  ) %>% 
  group_by(
    fecha_corte, sexo
  ) %>% 
  mutate(
    prop = round(n_acumulada/sum(abs(n_acumulada))*100)
  ) %>% 
  ungroup() 

## Extraemos promedios de sexo
test <- data_sexo_edad %>% 
  group_by(
    fecha_corte, sexo
  )  %>% 
  summarise(
    n_acumulada = sum(n_acumulada)
  ) %>% 
  mutate(
    prop = round(n_acumulada/sum(abs(n_acumulada))*100),
    g_edad = "Promedio",
  ) %>% 
  ungroup() %>% 
  bind_rows(data_sexo_edad) 

b <- test %>% 
  filter(fecha_corte == max(as.Date(unique(d$fecha_corte))))
write_excel_csv(b,'01_datos/Data_sexo_edad.csv')
```
<br>
```{r results='asis',echo=FALSE,message=FALSE}
xfun::embed_file('01_datos/Data_sexo_edad.csv', text = "Descargue los datos para la siguiente gráfica. AQUÍ")
```
<br>
```{r fig.width=10, fig.height=6, fig.align='center', echo=F, background="white", message = FALSE, warning = FALSE, fig.cap="Distribución de casos por sexo y grupos de edad"}
titulo <- "Piramide poblacional de casos de COVID-19 en México"
ur <- ggplot(b, 
       aes(x = str_wrap(g_edad,15), 
           y = prop, 
           text = paste0(abs(round(prop,1)), "%"),
           fill = sexo)) + 
  geom_bar(stat = "identity", width = .6) +
  scale_y_continuous(
    limits = c(-100,100),
    breaks = seq(-100,100,25),
    labels = paste0(
      c(as.character(seq(100,0,-25)),
        as.character(seq(25,100,25))), "%"
    )
  ) + 
  scale_fill_manual("", values = c("#800026","#FEB24C")) +
  guides(fill = guide_legend(reverse=F)) +
  labs(title=str_wrap(paste0(titulo,": ", subtitulo), width = 55)) +
  theme_minimal() +
  theme(plot.title = element_text(size = 20, face = "bold"),
        text = element_text(family = "Arial Narrow"),
        axis.title.x = element_blank(),
        axis.title.y = element_blank(),
        axis.text.x = element_text(size = 15, angle = 90),
        axis.text.y = element_text(size = 20),
        legend.title = element_blank(),
        legend.text = element_text(size = 20),
        legend.position = "bottom") +
  coord_flip() 
plotly <-  plotly::ggplotly(ur, tooltip = c("text"))%>%
  plotly::layout(title = list(text = paste0(titulo,
                                    '<br>',
                                    '<sup>',
                                    subtitulo,
                                    '</sup>')),
                 hovermode = "y", 
                 bargap = 0.1, 
                 barmode = 'overlay', 
                 legend = list(orientation = 'v', x = 0, y = 0.9),
                 annotations = list(x = 1, y = 0, text = caption, 
                                    showarrow = F, xref='paper', yref='paper', 
                                    xanchor='right', yanchor='auto', xshift=0,
                                    yshift=0,font=list(size=15, color="red")))
 
 ggsave("03_graficas/Prop_sexo_edad.png", plot = ur + geom_label(na.rm = T, size = 5, aes(label = ifelse(abs(prop)<1,NA_character_,paste0(abs(round(prop,1)), "%")))), width = 15, height = 10, dpi = 100)
htmlwidgets::saveWidget(plotly, selfcontained = T,file="Prop_sexo_edad.html")
plotly
```
<br>
[Link a esta gráfica](https://lorenzoleon.github.io/covid19_mex_Reportes/Prop_sexo_edad.html)
<br>

### <b>Tabla completa</b>
***

<b>Casos de COVID-19 en México por entidad federativa, a la fecha de corte</b>
blahblah tabla grande
<br>
```{r fig.width=10, fig.height=6, fig.align='center',results='asis',echo=FALSE,message=FALSE}
d_ent <- d %>% 
  count(
    fecha_corte, ent
  ) %>% 
  complete(fecha_corte, ent) %>% 
  replace(., is.na(.), 0) %>% 
  group_by(
    ent
  ) %>% 
  mutate(
    n_acumulada = cumsum(n)
  ) %>% 
  complete(fecha_corte, ent) %>% 
  replace(., is.na(.), 0) %>% 
  ungroup() %>% 
  left_join(
    d %>% 
  mutate(
    g_edad = case_when(
      edad<11 ~ "0 a 10 años",
      edad>10&edad<21 ~ "11 a 20 años",
      edad>20&edad<31 ~ "21 a 30 años",
      edad>30&edad<41 ~ "31 a 40 años",
      edad>40&edad<51 ~ "41 a 50 años",
      edad>50&edad<61 ~ "51 a 60 años",
      edad>60&edad<71 ~ "61 a 70 años",
      edad>70&edad<81 ~ "71 a 80 años",
      edad>80~ "80 años o más"
    )
  )%>%
  count(
    fecha_corte, ent, g_edad
  ) %>% 
  complete(fecha_corte, ent, g_edad) %>% 
  replace(., is.na(.), 0) %>% 
  group_by(
    ent, g_edad
  ) %>% 
  mutate(
    n_acumulada = cumsum(n)
  ) %>% 
  complete(fecha_corte, ent, g_edad) %>% 
  replace(., is.na(.), 0) %>% 
  ungroup() %>% select(-n) %>% 
  pivot_wider(
    names_from = g_edad,
    values_from = n_acumulada
  ) %>% 
  left_join(
    d %>% 
  mutate(
    sexo=ifelse(
      str_detect(sexo,"F"), "Mujeres", "Hombres"
    )
  ) %>% 
  count(
    fecha_corte, ent, sexo
  ) %>% 
  complete(fecha_corte, ent, sexo) %>% 
  replace(., is.na(.), 0) %>% 
  group_by(
    ent, sexo
  ) %>% 
  mutate(
    n_acumulada = cumsum(n)
  ) %>% 
  complete(fecha_corte, ent, sexo) %>% 
  replace(., is.na(.), 0) %>% 
  ungroup() %>% select(-n) %>% 
  pivot_wider(
    names_from = sexo,
    values_from = n_acumulada
  )
  )
  ) %>% 
  rename(
    Fecha = fecha_corte,
    Entidad = ent,
    `Casos nuevos` = n,
    Total = n_acumulada
  ) %>% arrange(desc(Fecha))%>% 
  mutate(Entidad = str_to_title(Entidad),
         Fecha = as.Date.character(Fecha, format = c("%Y-%m-%d")))%>%
  select(Fecha, Entidad, `Casos nuevos`, Total, Hombres, Mujeres, everything())
  

DT::datatable(d_ent, width = 400, class= "cell-border stripe", rownames = F, filter = "top",
              extensions = "Buttons", options = list(dom="Bfrtip",
                                                     buttons = c("copy", "excel")))
```
<br>

### <b>Mapa de Casos</b>
***

<b> Mapa de Casos agregados por entidad en el tiempo</b>
Blah Blah
<br>
```{r echo=F, background="white", message = FALSE, warning = FALSE}
## Leemos la base SHP de polígonos de México
estados_mexico <- readOGR(dsn = "01_datos/México_Estados/",verbose = F)
## Todavía estaba guardada como DF la CDMX
levels(estados_mexico$ESTADO)[9] <- "Ciudad De México"
levels(estados_mexico@data$ESTADO)[9] <- "Ciudad De México"

## Hacemos 10 bins de las fechas hasta ahora.
seq_dates <- seq.Date(from = min(as.Date(d$fecha_corte)), to = max(as.Date(d$fecha_corte)), by = "day")
seq_dates <- enframe(seq_dates, value = "fecha_corte")
seq_dates$bin <- ntile(seq_dates$fecha_corte, 10)
seq_dates <- seq_dates%>%select(-name)

## Tomamos la base de datos, Estructuramos los datos de estado y fecha,
data_fecha <- d %>% 
  mutate(
    ent = tolower(ent),
    ESTADO = stringi::stri_trans_totitle(ent),
    ESTADO = ifelse(ESTADO == "Queretaro", "Querétaro", ESTADO),
    ESTADO = as.factor(ESTADO),
    fecha_corte= as.Date(fecha_corte)
  )%>%
  count(
    fecha_corte, ESTADO
  )%>% ## agregamos estados faltantes (si es el caso)
  right_join(estados_mexico@data)%>%
  ## Completamos fechas faltantes de estados que tuvieron casos después
  complete(fecha_corte, ESTADO)%>%
  ungroup()%>%
  ## Cambiamos los valores faltantes por 0
  mutate(n = ifelse(is.na(n), 0, n))%>%
  ## agregamos los bins de fechas
  left_join(seq_dates) %>%
  drop_na(bin)%>%
  ## Agrupando por bin y por entidad encontramos los casos nuevos y el periodo de fechas de ese bin
  group_by(ESTADO, bin, .drop = F)%>%
  summarise(n = sum(n),
            fechas = paste0 (min(fecha_corte)," a ",max(fecha_corte)),
         fecha_corte = max(fecha_corte))%>%
  group_by(
    ESTADO
  )%>%
  ## Agrupando por estado encontramos los casos acumulados
  mutate(
    n_acumulada = cumsum(n),
    fecha_corte = as.Date(fecha_corte)
  )

## Creamos bins de casos acumulados para asignar valores de color
mybins <- c(0,seq(1,max(data_fecha$n_acumulada, data_fecha$n)+5,10))
my_colors <- brewer.pal(9, "Reds") 
my_colors <- colorRampPalette(my_colors)(length(mybins))
## Creamos una función que transforme número de casos a color
mypalette <- colorBin(palette=my_colors, domain=data_fecha$n_acumulada, na.color="transparent", bins=mybins)

## Transformamos los datos para unir con datos geográficos
data_mapa <- data_fecha %>%
  mutate(n = ifelse(is.na(n), 0, n),
         n_acumulada = ifelse(is.na(n_acumulada), 0, n_acumulada),
         color = mypalette(n_acumulada))%>%
  ## Cambiamos el nombre de cada variable a "Variable"_"Fecha"
  pivot_wider(ESTADO, names_from = fecha_corte, values_from = c("fechas","n","n_acumulada" ,"color"))%>%
  mutate_at(vars(starts_with("n")), ~ifelse(is.na(.), 0, .))%>%
  mutate_at(vars(starts_with("color")), ~ifelse(is.na(.), "#FFF5F0", .))%>%
  select(-ends_with("NA"))%>%
  ## Ordenamos según datos geográficos IMPORTANTE!!
  right_join(estados_mexico@data)
# transformamos la base de datos a matriz para fácil indexación
data_mapa1 <- as.matrix.data.frame(data_mapa)

write_excel_csv(data_mapa,'01_datos/Datos_entidad_Acumulados_para_Mapa.csv')
```
<br>
```{r results='asis',echo=FALSE,message=FALSE}
xfun::embed_file('01_datos/Datos_entidad_Acumulados_para_Mapa.csv', text = "Descargue los datos para la siguiente gráfica. AQUÍ")
```
<br>
```{css, echo = FALSE}
.leaflet-container {
  cursor: pointer !important;
}
```
```{r fig.width=10, fig.height=6, fig.align='center', echo=F, background="white", message = FALSE, warning = FALSE, fig.cap="Mapa de Casos Confirmados de Coronavirus en México"}

## Creamos mapa
mymap <- leaflet(options = leafletOptions(zoomControl = FALSE,
                                          minZoom = 3, 
                                          maxZoom = 7,
                                          dragging = T)) %>% 
  addProviderTiles("Esri.WorldGrayCanvas")  %>%
  setView( lat=21, lng=-103 , zoom=5)%>%addControl(caption, position = "bottomleft")

## Hacemos un loop sobre cada uno de los bins creados 
for (date in (unique(data_fecha$fecha_corte))) {
  ## el nombre del layer por agregar es la fecha de corte
  dateStr <- as.Date(date, origin = "1970-01-01")
  ## Info que sale al pasar el mouse, 
  popup1 <- paste0("<span style='color:#7f0000'><strong>",data_mapa1[,paste0("fechas_",dateStr)],"</strong<></span>",
                   "<br><span style='color: salmon;'><strong>Estado: </strong></span>", 
                   data_mapa$ESTADO, 
                   "<br><span style='color: salmon;'><strong>Casos Totales: </strong></span>", 
                   data_mapa1[,paste0("n_acumulada_",dateStr)],
                   "<br><span style='color: salmon;'><strong>Casos Nuevos: </strong></span>", 
                   data_mapa1[,paste0("n_",dateStr)]
  )
  ## Agregamos layer de polígonos usando el shpfile
  mymap <- mymap %>% addPolygons(data = estados_mexico, 
                                  fillColor = ~data_mapa1[,paste0("color_",dateStr)],
                                  fillOpacity = 0.8,
                                  color = "red",       
                                  weight = 1.5,    
                                  popup = popup1,
                                 ## Nombre del layer
                                  group=dateStr)
}
## Todos los grupos creados
baseDates <- as.Date(unique(data_fecha$fecha_corte))

## Creamos un controlador de los layers
mymap <- mymap %>% addLayersControl(
  baseGroups = baseDates,
  options = layersControlOptions(collapsed = FALSE)) %>% 
  addLegend(position = 'topleft', # agregamos una seleccion de colores de los valores de Casos (10 valores) pero podemos escoger más
            colors = mypalette(seq(1, max(data_fecha$n_acumulada, data_fecha$n),
                                   max(data_fecha$n_acumulada, data_fecha$n)/10)), 
            labels = c("1 Caso",rep("", 8),paste0(max(data_fecha$n_acumulada), " Casos")),
            opacity = 0.7,    
            title = "Casos Totales") %>%
  ## Botón de Estrella para centrar mapa
  addEasyButton(easyButton(position = "bottomright",
    icon = htmltools::span(class = "star", htmltools::HTML("&starf;")),
    onClick = htmlwidgets::JS("function(btn, map){
                    map.setView(new L.latLng(21, -103), 5);
                    }")))

htmlwidgets::saveWidget(mymap, selfcontained = T,file="Mapa_Casos.html")
mymap

```
<br>
[Link a este Mapa](https://lorenzoleon.github.io/covid19_mex_Reportes/Mapa_Casos.html)
<br>
La intensidad del color indica la magnitud de los casos totales georreferenciados por entidad.
<br>

## <b>Análisis de Redes Sociales</b>
```{r echo=F, background="white", message = FALSE, warning = FALSE}
library(xml2, quietly = T)
library(rvest, quietly = T)
require(wordcloud2, quietly = T)
## remotes::install_github("wilkelab/ggtext")
library(ggtext, quietly = T)
## devtools::install_github("hadley/emo")
library(emo, quietly = T)
library(stringi, quietly = T)
library(hrbrthemes, quietly = T)
library(tidytext, quietly = T)
library(emojifont)
load.emojifont("OpenSansEmoji.ttf")
load.emojifont("EmojiOne.ttf")
```

***
Es importante hacer un seguimiento de redes Sociales para la comprensión del debate público, principalmente porque, al ser de acceso público, el debate es más cercano a la opinión pública del momento. Este análisis se basa en un scrapping personal de tweets en México que hacen mención de COVID-19. Si bien el sistema no es perfecto (con errores, omisiones e imperfecciones), sirve para tener una buena imagen del debate durante el tiempo.


```{r echo=F, background="white", message = FALSE, warning = FALSE}
caption <- "Elaboración propia con datos de Twitter | <a href='https://twitter.com/Parametria'>@parametria</a> | <a href='https://twitter.com/lolo7no'>@lolo7no</a> | <a href='https://twitter.com/guzmart_'>@guzmart_</a>"
caption1 <- "Elaboración propia con datos de Twitter | @parametria| @lolo7no | @guzmart_"
rm_words <- 
  function(string, words) {
    stopifnot(is.character(string), is.character(words))
    spltted <- strsplit(string, " ", fixed = TRUE) # fixed = TRUE for speedup
    vapply(spltted, function(x) paste(x[!tolower(x) %in% words], collapse = " "), character(1))
  }
# Aplicar str_wrap a objetos dentro de otras funciones (como scale_x_discrete(labels=equis))
strwrap_obj <- function(x) {
  str_wrap(x, width = 10)
}

BigramTokenizer <-
  function(x) {
    unlist(lapply(ngrams(words(x), 2), paste, collapse = " "), use.names = FALSE)
  }
tweets <- readRDS("01_datos/covid_2.rds")
tweets <- tweets %>% 
  as_tibble() %>% 
  distinct(id_str, .keep_all = T)%>%
  mutate(
    hashtags = stri_extract_all(text, regex = "#[[:alnum:]_]+"),
    ats = stri_extract_all(text, regex = "@[[:alnum:]_]+"),
    emojis = stri_extract_all_charclass(text, "\\p{EMOJI}"),
    
    texto = gsub(text, pattern = " ", replacement = "_"),
    texto = gsub(texto, pattern = "[[:space:]]", replacement = ""),
    texto = gsub(texto, pattern = "_", replacement = " "),
    texto = gsub(texto, pattern = "ª", replacement = ""),
    texto = gsub(texto, pattern = "[0-9]+|[[:punct:]]|\\(.*\\)", replacement = ""),
    texto = gsub(texto, pattern = "https[^[:space:]]*", replacement = ""),
    texto = gsub(texto, pattern = "[^[:alpha:][:space:]]*", replacement = ""),
    texto = gsub(texto, pattern = "[[:punct:]]", replacement = ""),
    texto = gsub(texto, pattern = "  ", replacement = " "),
    texto = trimws(texto),
    texto = str_replace_all(texto, pattern = "rt", 
                            replacement = ""),
    fecha = as.POSIXct(created, 
                       format = "%Y-%m-%d %T") - hours(7),
   RT = stri_detect(text, fixed = "RT"),
   replied_TO = ifelse(RT, stri_extract_first(text, regex = "@[[:alnum:]_]+"), "")
  ) %>% filter(fecha>as.POSIXct("2020-03-15", format = "%Y-%m-%d"))

```
Los datos sobre tweets hasta `r max(tweets$fecha)` tienen `r nrow(tweets)` entradas y `r ncol(tweets)` columnas.


### <b>Tiempo</b>
***

Lorem Ipsum
<br>
```{r fig.width=10, fig.height=6, fig.align='center', echo=F, background="white", message = FALSE, warning = FALSE, fig.cap="Línea de Tiempo de Tweets sobre COVID-19 en México - Twitter"}

titulo <- "Frecuencia de tuits que mencionan al "
subtitulo <- paste0("#COVID19mx Tuits agrupados por hora del 15 de marzo al ", as.Date(max(tweets$fecha)))

ur <- ggplot(data = tweets %>%
         group_by(month = month(fecha),day = day(fecha), hour = hour(fecha)) %>%
         summarise(`Número de Tweets` = n(), 
                   retweets = sum(as.numeric(retweet_count), na.rm = T ))%>%
         mutate(Fecha= as.POSIXct(paste0(month," " ,day, " ", hour), format = "%m %d %H")), 
       aes(size = `Número de Tweets`,
           y = `Número de Tweets`,
           color = `Número de Tweets`,
           x = Fecha)) +
  geom_smooth(method = "loess",
              show.legend = F,
              colour="black") +
  geom_point() +
  scale_color_continuous(NULL, NULL, NULL)+
  scale_size(NULL, NULL, NULL)+
  scale_x_datetime(date_breaks = "3 day", date_labels =  "%b/%d %I:00%p")+
  theme_ipsum(grid="Y") +
  labs(title=str_wrap(titulo, width = 80),
       subtitle = str_wrap(subtitulo, width = 80),
       y="Número de tweets",
       x="",
       caption=caption1) +
  theme(plot.title = element_text(size = 35),
        plot.subtitle = element_text(size = 30),
        plot.caption = element_text(size = 20),
        axis.title.x = element_text(size = 20),
        axis.text.y = element_text(size = 20),
        axis.text.x = element_text(angle = 90))

ggsave("03_graficas/linea_tiempo_tweets.png", plot = ur, width = 15, height = 10, dpi = 100)

ur <- ggplot(data = tweets %>%
         group_by(month = month(fecha),day = day(fecha), hour = hour(fecha)) %>%
         summarise(`Número de Tweets` = n(), 
                   retweets = sum(as.numeric(retweet_count), na.rm = T ))%>%
         mutate(Fecha= as.POSIXct(paste0(month," " ,day, " ", hour), format = "%m %d %H")), 
       aes(size = `Número de Tweets`,
           y = `Número de Tweets`,
           color = `Número de Tweets`,
           x = Fecha)) +
  geom_point() +
  scale_color_continuous(NULL, NULL, NULL)+
  scale_size(NULL, NULL, NULL)+
  scale_x_datetime(date_breaks = "3 day", date_labels =  "%b/%d %I:00%p")+
  theme_ipsum(grid="Y") +
  labs(title=str_wrap(titulo, width = 80),
       subtitle = str_wrap(subtitulo, width = 80),
       y="Número de tweets",
       x="",
       caption=caption1) +
  theme(plot.title = element_text(size = 35),
        plot.subtitle = element_text(size = 30),
        plot.caption = element_text(size = 20),
        axis.title.x = element_text(size = 20),
        axis.text.y = element_text(size = 20),
        axis.text.x = element_text(angle = 90))

plotly <- plotly::ggplotly(ur, 
                           tooltip = c("x", "y"),
                           dynamicTicks = TRUE
                           )%>%
  plotly::rangeslider() %>%
  plotly::layout(title = list(text = paste0(titulo,
                                    '<br>',
                                    '<sup>',
                                    subtitulo,
                                    '</sup>'),
                              y = 1.1),
                 hovermode = "x", 
                 tickvalues ="", 
                 annotations = list(x = 1, y = 0, 
                                    text = caption, 
                                    showarrow = F, 
                                    xref='paper', 
                                    yref='paper', 
                                    xanchor='right', 
                                    yanchor='auto', 
                                    xshift=0, 
                                    yshift=0,
                                    font=list(size=15, color="red")))
htmlwidgets::saveWidget(plotly,selfcontained = T, file="linea_tiempo_tweets.html")
plotly
```
<br>
[Link a esta gráfica](https://lorenzoleon.github.io/covid19_mex_Reportes/linea_tiempo_tweets.html)
<br>


### <b>Hashtags, Menciones, Temas</b> {.tabset .tabset-fade .tabset-pills}
***
Lorem Ipsum
<br>


#### <b>Temas</b>
***
Lorem Ipsum

<br>
```{r fig.width=10, fig.height=6, fig.align='center', fig.cap="Palabras más comunes en Tweets sobre COVID-19 en México - Twitter"}
custom_stop_words <- enframe(tm::stopwords("es")) %>% 
  bind_rows(enframe(c( "t", "rt"))) %>% 
  rename(palabra = value)

t_pal_mas_freq <- tweets %>% 
  # Extraer palabras de título y agrupar por título
  unnest_tokens(input = "texto", output = "palabra") %>% 
  # Quitar stopwords
  anti_join(custom_stop_words) %>%
  # Contar palabras
  count(palabra, sort = TRUE) %>% 
  # Quitar missing values
  drop_na() %>% 
  # palabras a mayúsculas
  mutate(palabra = toupper(palabra))

WC_topicos_twitter <- wordcloud2(head(t_pal_mas_freq, 100), 
                       shape = "diamond", 
                       size = .8, 
                       color = brewer.pal(n = 6, name = "Spectral"),
                       fontWeight = "bold",
                       minRotation = 1/pi, 
                       maxRotation = 1/pi, 
                       rotateRatio = 1
)
htmlwidgets::saveWidget(WC_topicos_twitter,"WC_topicos_twitter.html",selfcontained = T)
WC_topicos_twitter
```

[Link a esta gráfica](https://lorenzoleon.github.io/covid19_mex_Reportes/WC_topicos_twitter.html)
<br>

#### <b>Hashtags</b>
***
Blah Blah
<br>
```{r fig.width=10, fig.height=6, fig.align='center', fig.cap="Hashtags más comunes en Tweets sobre COVID-19 en México - Twitter"}
hashtags <- tweets %>% 
  select(id_str, hashtags)%>%unnest(cols = hashtags)%>%
  drop_na() %>%group_by(hashtags) %>% summarise(n = n()) %>% 
  arrange(desc(n)) %>% 
  filter(!stri_detect(hashtags, fixed = "covid", case_insensitive = T),
         !stri_detect(hashtags, fixed = "coronavirus", case_insensitive = T))
WC_hashtags_twitter <- wordcloud2(head(hashtags, 150), 
                       shape = "circle", 
                       size = .3, 
                       color = brewer.pal(n = 6, name = "Spectral"),
                       fontWeight = "bold",
                       minRotation = 0,#1/pi, 
                       maxRotation = 0,#1/pi, 
                       rotateRatio = 1
)
htmlwidgets::saveWidget(WC_hashtags_twitter,"WC_hashtags_twitter.html",selfcontained = T)
WC_hashtags_twitter
```

[Link a esta gráfica](https://lorenzoleon.github.io/covid19_mex_Reportes/WC_hashtags_twitter.html)
<br>

#### <b>Menciones</b>
***
BLahBLAH
<br>
```{r fig.width=10, fig.height=6, fig.align='center', fig.cap="Menciones más comunes en Tweets sobre COVID-19 en México - Twitter"}
ats <- tweets %>% select(id_str, ats)%>%unnest(cols = ats)%>% mutate_all(tolower)%>%
  drop_na() %>%group_by(ats) %>% summarise(n = n()) %>% arrange(desc(n))

WC_menciones_twitter <- wordcloud2(head(ats, 100),
                       shape = "diamond", 
                       size = .6, 
                       color = brewer.pal(n = 6, name = "Spectral"),
                       fontWeight = "bold",
                       minRotation = 1/pi, 
                       maxRotation = 1/pi, 
                       rotateRatio = 1
)
htmlwidgets::saveWidget(WC_menciones_twitter,"WC_menciones_twitter.html",selfcontained = T)
WC_menciones_twitter
```
[Link a esta gráfica](https://lorenzoleon.github.io/covid19_mex_Reportes/WC_menciones_twitter.html)
<br>


### <b>Emojis!</b> `r emo::ji("smile")`
***
Lorem Ipsum
<br>
```{r fig.width=10, fig.height=6, fig.align='center', echo=F, background="white", message = FALSE, warning = FALSE, fig.cap="Emojis más comunes en Tweets sobre COVID-19 en México - Twitter"}
`%notin%` <- Negate(`%in%`)

emojis <- tweets %>% select(id_str, emojis)%>%unnest(cols = emojis)%>%
  drop_na() %>%group_by(emojis) %>% summarise(n = n()) %>% arrange(desc(n))%>%
  filter(is.na(as.numeric(emojis)),!str_detect(emojis, "#"),emojis %notin% c("*","!!","‼"))

emoji_to_link <- function(x) {
  paste0("https://emojipedia.org/emoji/",x) %>%
    read_html() %>%
    html_nodes("tr td a") %>%
    .[1] %>%
    html_attr("href") %>%
    paste0("https://emojipedia.org/", .) %>%
    read_html() %>%
    html_node('div[class="vendor-image"] img') %>%
    html_attr("src")
}
link_to_img <- function(x, size = 25) {
  paste0("<img src='", x, "' width='", size, "'/>")
}
thead_emojis <- head(emojis, 20)%>%
  mutate(ems1 = stri_extract_all(emojis, regex = "\\p{Emoji_Presentation}"),
         ems1 = map(ems1, unique), 
         len = as.double(map(ems1, length)),
         len = ifelse(is.na(ems1), NA_real_, len),
         ems2 = stri_extract_all(emojis, regex = "\\p{Emoji_Modifier}"),
         ems3 = stri_extract_all(emojis, regex = "\\p{Emoji_Modifier_Base}"),
         ems4 = stri_extract_all(emojis, regex = "\\p{Emoji_Component}"),
         ems4 = ifelse(is.na(ems1), emojis, NA_character_),
         count= stri_count(emojis, regex = "\\p{Emoji}"),
         count1=stri_count(emojis, regex = "\\p{Emoji_Presentation}"),
         count2=stri_count(emojis, regex = "\\p{Emoji_Modifier}"),
         count3=stri_count(emojis, regex = "\\p{Emoji_Modifier_Base}"),
         count4=stri_count(emojis, regex = "\\p{Emoji_Component}"),
         countif = case_when(
           count==1 | len==1| count1 == 1| count2 == 1| count3 == 1| count4 == 1 ~ as.integer(1),
           !is.na(ems4) ~ stri_count(emojis, regex="\\p{Emoji}"),
           T ~ as.integer(count)
         ),
         finalems = ifelse(count==1, emojis, NA),
         finalems = ifelse(ifelse(is.na(len), F, len == 1), ems1, finalems),
         finalems = ifelse(countif>1, emojis, finalems),
         finalems = ifelse(is.na(finalems), ifelse(countif==1, ems3, finalems), finalems),
         )%>%
  transmute(family = ifelse(is.na(ems4), "OpenSansEmoji" , "EmojiOne"),
            emojis = finalems,
            n = n)

thead_emojis <- thead_emojis %>%
  mutate(url = map_chr(emojis, slowly(~plyr::try_default(emoji_to_link(.x), NA, quiet = T), rate_delay(1))),
         label = link_to_img(url))

thead_emojis <- thead_emojis%>%
  mutate(emojis = ifelse(is.na(url),stri_extract_all(emojis, regex = "\\p{Emoji_Presentation}"), emojis))%>%
  unnest(emojis)%>%
  mutate(url = ifelse(is.na(url),map_chr(emojis, slowly(~plyr::try_default(emoji_to_link(.x), NA), rate_delay(1))), url),
         label = link_to_img(url),
         `Número de Tweets`=n)
titulo <- "Emojis más usados en tweets con menciones de COVID-19 en Twitter"
ur <-  ggplot(thead_emojis%>%distinct(emojis, .keep_all = T), aes(x=emojis, y=`Número de Tweets`, fill = emojis,  label = label, family = family)) + 
  geom_bar(stat = "identity") +
  geom_richtext(label.color = NA, label.padding = grid::unit(rep(0, 4), "pt"),  size = 5, vjust = 1) +
  scale_fill_discrete(NULL, NULL, NULL)+
  labs(title=str_wrap(titulo, width = 70),
       y="Número de tweets",
       x="",
       caption=caption1) +
  theme_minimal()+
  #scale_x_discrete(labels = emojis) +
  theme(axis.title.x=element_blank(),
        axis.text.x=element_blank(),
        axis.ticks.x=element_blank())
ggsave(filename = "03_graficas/04_emojis_twitter.png",plot = ur,
       width = 15, height = 10, dpi = 100)

htmlwidgets::saveWidget(WC_menciones_twitter,"WC_menciones_twitter.html",selfcontained = F)


subtitulo <- paste0("#COVID19mx Tuits del 15 de marzo al ", as.Date(max(tweets$fecha)))
data_emojis <- thead_emojis%>%distinct(emojis, .keep_all = T)
ur <- ggplot(data_emojis, 
             aes(x=emojis,
                 y=`Número de Tweets`, fill = emojis,  label = emojis, family = family)) + 
  geom_bar(stat = "identity") +
  geom_text(size = 5, vjust = 1) +
  guides(fill = F)+
  scale_fill_discrete(NULL, NULL, NULL)+
  labs(title=str_wrap(titulo, width = 70),
       y="Número de tweets",
       x="") +
  theme_minimal()+
  #scale_x_discrete(labels = emojis) +
  theme(axis.title.x=element_blank(),
        axis.text.x=element_blank(),
        axis.ticks.x=element_blank())

plotly <- plotly::ggplotly(ur, 
                           tooltip = c("label", "y")
                           )%>%
  plotly::layout(title = list(text = paste0(titulo,
                                    '<br>',
                                    '<sup>',
                                    subtitulo,
                                    '</sup>'),
                              y = 1.1),
                 tickvalues ="", 
                 annotations = list(x = 1, y = 0, 
                                    text = caption, 
                                    showarrow = F, 
                                    xref='paper', 
                                    yref='paper', 
                                    xanchor='right', 
                                    yanchor='auto', 
                                    xshift=0, 
                                    yshift=0,
                                    font=list(size=15, color="red")))
htmlwidgets::saveWidget(plotly,selfcontained = T, file="Emojis_twitter.html")
plotly
```
[Link a esta gráfica](https://lorenzoleon.github.io/covid19_mex_Reportes/Emojis_twitter.html)
<br>


### <b>Análisis de Sentimiento</b>
***

LOREM IPSUM
<br>
```{r fig.width=10, fig.height=6, fig.align='center', echo=F, background="white", message = FALSE, warning = FALSE, fig.cap="Análisis de Sentimiento en Tweets sobre COVID-19 en México - Twitter"}

afinn <- readRDS("DiccionarioUNAfin.rds")%>%
  filter(!is.na(mean)) %>% rename(Puntuacion = mean)
desc <- afinn %>% distinct(root, .keep_all = T) %>% 
  select(-Palabra)%>%arrange(desc(Puntuacion)) 
asce <- afinn %>% distinct(root, .keep_all = T)%>% 
  select(-Palabra)%>%arrange(Puntuacion)
general_afinn <- tweets%>%select(id_str, texto, fecha)%>%
  mutate(id = 1:length(texto),
         id = formatC(id, width = 3, format="d", flag="0")) %>% 
  unnest_tokens(input = "texto", output = "Palabra") %>%
  inner_join(afinn,., by = "Palabra") %>%
  #mutate(Tipo = ifelse(Puntuacion > 0, "Positiva", "Negativa"))  %>%
  group_by(month = month(fecha), day = day(fecha), hour = hour(fecha), id) %>% 
  summarise(puntuacion = sum(Puntuacion)) %>%
  group_by(month, day, hour) %>% 
  summarise(puntuacion = mean(puntuacion),
            n = n()) %>%
  mutate(puntuacion = ifelse(is.na(puntuacion), 0, puntuacion),
         colour = ifelse(puntuacion>0,"pos",
                         ifelse(puntuacion<0,"neg","neu")),
         alpha = abs(puntuacion))%>%
  ungroup()%>%
  mutate(Fecha = as.POSIXct(paste0(month, " " ,day, " ", hour), format = "%m %d %H"),
         `Número de tweets` = n)


titulo <- "Análisis de sentimiento en texto de tweets relacionados con COVID19 en Mexico"
subtitulo <- "Cada círculo representa un día; el tamaño del círculo indica la cantidad de tweets encontrados por día.\nUna puntuación mayor a cero representa un sentimiento promedio positivo; una menor, un negativo."


ur <- ggplot(general_afinn ,
       aes(x = Fecha,
           y = puntuacion,
           col = colour,
           size=`Número de tweets`)) +
  geom_point()+
  scale_x_datetime(date_breaks = "2 day", date_labels =  "%b/%d %I%p")+
  scale_color_manual(values = c("#FC4E07", "grey",  "#00AFBB")) +
  scale_size_continuous("Número de tweets",
                        guide = guide_legend(override.aes = list(colour = "#E7B800"))) +
  guides(color = F) +
  xlab("") + ylab("Puntuación")  +
  labs(title = str_wrap(titulo, width = 90),
       subtitle= str_wrap(subtitulo, width = 90),
       caption=caption1,
       x="Mes",
       y="Tweets") +
  theme_ipsum() +
  scale_fill_distiller("",palette="Spectral") +
  theme(plot.title = element_text(size = 25),
        plot.subtitle = element_text(size = 20),
        plot.caption = element_text(size = 15),
        legend.key.size = unit(1, "cm"),
        legend.title = element_text(size = 10),
        legend.text = element_text(size = 10),
        axis.title.x = element_text(size = 15),
        axis.text.y = element_text(size = 15),
        axis.text.x = element_text(angle = 35))
ggsave(filename = "03_graficas/COVIDTweetsSentimiento.png",plot = ur + geom_smooth(method="loess", show.legend = F, colour="black") + geom_point(),
       width = 15, height = 10, dpi = 100)

plotly <- plotly::ggplotly(ur, 
                           tooltip = c("x", "y", "size"),
                           dynamicTicks = TRUE
                           )%>%
  plotly::rangeslider() %>%
  plotly::layout(title = list(text = paste0(titulo,
                                    '<br>',
                                    '<sup>',
                                    subtitulo,
                                    '</sup>'),
                              y = 1.1, size = 3),
                 hovermode = "x", 
                 tickvalues ="", 
                 annotations = list(x = 1, y = 0, 
                                    text = caption, 
                                    showarrow = F, 
                                    xref='paper', 
                                    yref='paper', 
                                    xanchor='right', 
                                    yanchor='auto', 
                                    xshift=0, 
                                    yshift=0,
                                    font=list(size=15, color="red")))
htmlwidgets::saveWidget(plotly,selfcontained = T, file="linea_tiempo_sentimiento_tweets.html")
plotly

```

[Link a esta gráfica](https://lorenzoleon.github.io/covid19_mex_Reportes/linea_tiempo_sentimiento_tweets.html)
<br>



## Cotización
<p>
Favor de Contactar a [Diana Penagos](<mailto:dpenagos@parametria.com.mx?subject=Reporte Covid>) o directamente en [Parametría](http://www.parametria.com.mx/cotiza_parametria.php) para cotizar un `Seguimiento en Vivo` de algún tema de interés.
# Sobre el tema
***
Puedes descargar el tema [aquí](https://holtzy.github.io/Pimp-my-rmd/).
